臺灣雲林地方法院民事裁定
110年度繼字第137號
聲  請  人  胡忠義即楊溪川之遺產管理人  

上列聲請人聲請酌定遺產管理人報酬事件，本院裁定如下：
    主  文
聲請人擔任被繼承人楊溪川之遺產管理人報酬為新臺幣伍仟元，
代墊費用為新臺幣貳仟貳佰柒拾元，本件程序費用新臺幣壹仟元
，合計新臺幣捌仟貳佰柒拾元，均由被繼承人楊溪川之遺產負擔
。
    理  由
一、本件聲請意旨略以：聲請人前經鈞院以108年度繼字第219號
    裁定指定為被繼承人楊溪川之遺產管理人，被繼承人所遺如
    附表所示之不動產經鈞院以108 年度家催字第29號裁定，准
    對被繼承人之債權人及受遺贈人為公示催告，公示催告期限
    於民國109年9 月4日業已屆至，然公告期間並無債權人及受
    遺贈人報明債權或受遺贈之聲明，故本案已可進行最後結案
    程序。爰依民法第1183條之規定，聲請以新臺幣（下同）8,
    270元為本件遺產管理報酬等語。
二、按遺產管理人得請求報酬，其數額由法院按其與被繼承人之
    關係、管理事務之繁簡及其他情形，就遺產酌定之，必要時
    ，得命聲請人先為墊付，民法第1183條定有明文。又按家事
    事件法第153條規定，法院得依財產管理人之聲請，按財產
    管理人與失蹤人之關係、管理事務之繁簡及其他情形，就失
    蹤人之財產，酌給相當報酬，此於遺產管理人亦有準用，此
    觀家事事件法第141條規定甚明。是就法院選任之遺產管理
    人之報酬，應按遺產管理人與被繼承人之關係、管理事務之
    繁簡、遺產狀況及其他情形斟酌定之。
三、本院之判斷：
  ㈠聲請人主張之上開事實，業據其提出本院108年度繼字第219
    號及108年度家催字第29號民事裁定暨確定證明書、土地登
    記第三類謄本、本院催告事件聲請費收據、臺灣導報廣告費
    收據、雲林縣政府地政規費收據、雲林縣斗南戶政事務所戶
    政規費收據等件影本為證，並經本院查核無誤，堪認屬實，
    故聲請人依前揭規定聲請法院酌定其擔任遺產管理人之報酬
    ，洵屬有據。
  ㈡聲請人從就任遺產管理人後，進行之管理工作包含依法命被
    繼承人之債權人及受遺贈人於期間內報明債權及願為受遺贈
    與否之聲明、代管被繼承人之遺產等職務，本院審酌聲請人
    處理上開事務及後續所需時間之久暫、耗費人力之程度及各
    債權人受償權利之保障，並考量被繼承人楊溪川所遺如附表
    所示之不動產現值為2,035,000元等一切情狀，認聲請人主
    張擔任被繼承人楊溪川之遺產管理人報酬，應核定為5,000
    元，尚無不合。
  ㈢另聲請人主張其因管理遺產代墊支出之費用2,270元及本次聲
    請費用1,000元，有聲請人提出之前揭繳費單據及收據影本
    在卷可稽，自信為真實，此部分聲請人之聲請，亦無不合，
    應予准許。綜上所述，本院酌定聲請人之遺產管理報酬及管
    理費用，合計為8,270元（計算式即：5,000元+ 2,270 元+1
    ,000元＝8,270元），乃裁定如主文所示。
四、依家事事件法第181條第11項，裁定如主文。
中　　華　　民　　國　　110 　年　　2 　　月　　20　　日
                    家事法庭    法  官  林秋火
以上正本係照原本作成。
如不服本裁定應於送達後10日內向本院提出抗告狀，並繳納抗告
費新臺幣1,000元。
中　　華　　民　　國　　110 　年　　2 　　月　　20　　日
                                書記官  鄭景徽
　 
【附表】：被繼承人楊溪川之遺產
編號 財產標示     面積 （平方公尺） 權利範圍   1 雲林縣○○鎮○○段○○○段000地號土地      797   1/2   2 雲林縣○○鎮○○段○○○段000○0地號土地       17   1/2